【裁判字號】    99,訴,126
【裁判日期】    990512
【裁判案由】    妨害風化
【裁判全文】
臺灣高雄地方法院刑事判決               99年度訴字第126號
公  訴  人  臺灣高雄地方法院檢察署檢察官
被      告  乙○○
            丙○○
上列被告因妨害風化案件，經檢察官提起公訴（98年度偵字第30
222 號），本院判決如下：
    主  文
乙○○共同犯圖利容留猥褻罪，處有期徒刑伍月，如易科罰金，
以新臺幣壹仟元折算壹日。
丙○○共同犯圖利容留猥褻罪，累犯，處有期徒刑伍月，如易科
罰金，以新臺幣壹仟元折算壹日。
    事  實
一、丙○○（前因詐欺案件，於民國94年間經本院以94年度易字
    第712 號判處有期徒刑4 月，並經臺灣高等法院高雄分院以
    94年上易字第503 號判決上訴駁回確定，並於95年1 月11日
    易科罰金執行完畢）於98年4 月20日受僱於乙○○即位於高
    雄縣大寮鄉○○路○段490 號越貢小吃部之實際負責人，在
    店內現場從事管理、櫃檯會計等工作，丙○○再於同年9 月
    底某日，僱請越籍成年女子甲○○○（另由臺灣高雄地方法
    院檢察署檢察官為不起訴處分）為現場服務小姐，負責坐檯
    招待來店男客飲酒作樂。詎乙○○、丙○○等2 人竟於同年
    10月6 日（起訴書誤載為同年9 月底某日起，應予更正）決
    意共同意圖使成年女子甲○○○與他人為猥褻行為而容留以
    營利之犯意聯絡，在同日22時許警方喬裝男客前往該店消費
    調查違反著作權法（另由臺灣高雄地方法院檢察署檢察官為
    不起訴處分）情事時，安排甲○○○等3 名成年女子為前來
    消費之男客坐檯陪酒，陪男客飲酒、聊天、唱歌，繼而由甲○○○提議擲骰子比大小，若男客輸則支付其新臺幣（下同
    ）100 元，若其賭輸則脫去身上所穿衣物1 件，藉此褪除衣
    物、裸露乳房、下體陰部而為足以挑起他人性慾之猥褻行為
    ，供與其對賭男客觀覽以賺取小費牟利，並達使男客繼續增
    加包廂費及酒菜錢等之消費，以增益店內營收等目的，旋即
    甲○○○輸至脫掉上衣，拉起胸罩露出乳房，內褲褪至膝蓋
    處露出下體陰部，裸露身體私密部位陪酒，而為猥褻行為供
    與其對賭男客觀覽之際，為警表明身分而當場查獲。
二、案經高雄縣政府警察局林園分局報請臺灣高雄地方法院檢察
    署檢察官偵查起訴。
    理  由
甲、證據能力部分：
一、本案因高雄縣政府警察局林園分局接獲豪記影視唱片有限公
    司、吳東龍及大唐國際影音多媒體科技股份有限公司檢舉被
    告乙○○、丙○○2 人未取得財產權人之合法授權，竟將有
    著作財產權之歌曲重製於本案越貢小吃部之伴唱機內，再提
    供不知情之客人選曲後，以歌唱方式公開演唱該等歌曲，涉
    嫌違反著作權法，經向本院聲請取得搜索票後，由員警王宏
    文等人喬裝男客進入該店消費，查獲該店容留成年女子甲○○○與他人為脫衣陪酒猥褻行為藉此牟利（詳後述）。雖被
    告丙○○辯稱：本案係警員喬裝男客至店內消費以金錢誘引
    脫衣陪酒，其為本罪該當性不無有疑，認證據能力有所欠缺
    瑕疵云云（本院審訴卷第29頁），惟按於原所核發搜索票之
    期間，在查緝過程中發現另案之違法犯行及事證，自應依法
    舉發偵辦，無從縱放不顧，是依刑事訴訟法第152 條「另案
    附帶扣押」之法理，仍具證據適格性（最高法院95年度台上
    字第1677號、95年度台上字第3094號判決同旨可參），縱然
    被告2 人所為妨害風化犯行並非最初搜索之對象，然於偵辦
    過程中發現本件不法情事，警方自得依法舉發調查，且被告
    2 人亦不爭執查獲蒐證相關事證之真實性，自不得謂上開偵
    查所得之相關證據無證據能力，是被告丙○○泛言本件有關
    被告2 人涉犯妨害風化案件相關事證之證據能力均有所欠缺
    瑕疵云云，自無足採。
二、被告以外之人於審判外之陳述，雖不符刑事訴訟法第159 條
    之1 至之4 之規定，然經當事人、代理人或辯護人於法院調
    查證據時，知有第159 條第1 項不得為證據之情形，而未於
    言詞辯論終結前聲明異議者，視為有前項之同意，刑事訴訟
    法第159 條之5 第2 項定有明文。查本案所引用之其餘證據
    資料，其中各項言詞或書面傳聞證據部分，縱無刑事訴訟法
    第159 條之1 至第159 條之4 或其他規定之傳聞證據例外情
    形，亦經檢察官及被告乙○○、丙○○等人表示意見，並已
    知上述證據乃屬傳聞證據，惟於本院審判程序對其證據能力
    均不爭執，依同法第159 條之5 第2 項規定，已擬制同意其
    有證據能力，且本院審酌該等傳聞證據作成時之狀況，並無
    不宜作為證據之情形，均應認於本案有證據能力。
乙、實體部分：
一、被告乙○○、丙○○2 人固不否認店內服務小姐甲○○○有
    以擲骰子方式脫衣陪酒之情形，惟均矢口否認有何本案圖利
    容留猥褻之犯行，並均辯稱：對於店內小姐甲○○○所為脫
    衣陪酒並不知情云云；被告乙○○另辯稱：案發當時我並非
    負責人云云。
二、經查：
  (一)本案查獲當時越貢小吃部之服務小姐甲○○○，提議於店內
    包廂中與員警喬裝之男客以在碗公內擲骰子比大小，若男客
    輸則支付其100 元，若其賭輸則脫去身上衣物1 件，旋即因
    賭輸而脫掉上衣，拉起胸罩露出乳房，內褲褪至膝蓋處露出
    下體陰部，供由員警喬裝男客觀覽之際，為警表明身分而當
    場查獲等情，業據證人甲○○○於警詢、偵查中及本院審理
    時證述明確（警卷第28、29頁、偵卷第6 頁、本院卷第182
    、184 頁），並有證人即喬裝男客警員王宏文於本院審理時
    證稱：當天我們總共有3 人穿便衣進入該店包廂內，有3 位
    小姐進來坐檯，過程中甲○○○提議要玩擲骰子遊戲，但是
    條件是客人擲輸給小費100 元，她擲輸脫一件衣服，我雖輸
    了7 、800 元，但看她把胸罩跟內褲脫下時，有涉嫌妨害風
    化行為，就立即取締等語相符（本院卷第185 、187 頁），
    再依查獲時之相片所示，小姐甲○○○僅著黑色胸罩、黑色
    小內褲，未著其他衣服，且拉起胸罩露出乳房，內褲褪至膝
    蓋處露出下體陰部，緊坐喬裝男客警員左側供該男客觀覽，
    而為足以挑起他人性慾之猥褻行為等情，復有高雄縣政府警
    察局林園分局查獲現場照片等相關事證附卷可稽（警卷第12
    7 至129 頁），足信確有店內服務小姐甲○○○脫衣陪酒並
    裸露乳房、下體陰部供對賭男客觀覽之猥褻行為等情無訛。
  (二)被告2 人雖均矢口否認對於服務小姐甲○○○脫衣陪酒、裸
    露乳房、下體陰部供對賭男客觀覽乙節有所知情。惟證人王
    宏文證稱：查獲現場採證照片中之碗公有兩個，是甲○○○
    提議玩擲骰子脫衣遊戲時，才由小姐去拿出來等語（本院卷
    第186 頁），被告乙○○陳稱：該碗公係其妻所購置等語（
    本院卷第188 頁）；被告丙○○亦稱：店內有3 個碗，每個
    包廂1 個，骰子也是店裡準備放在罐子裡，小姐要用就去拿
    ，案發當天因客人拿2,000 元要換錢，我才拿1,500 元給小
    姐等語（本院卷第188 、189 頁），佐以被告乙○○為該店
    實際負責人（詳後述），被告丙○○為現場唯一管理者並於
    男客要求時叫服務小姐前來坐檯陪酒，顯見被告2 人對於店
    內進行在碗公內擲骰子賭博行為有所知悉，然衡情男客與坐
    檯小姐苟特地於店內進行擲骰子對賭，自非一般尋常之賭博
    行為可比，而顯極有涉及情色賭博之可能，被告乙○○、丙○○既分別忝為實際負責人及現場管理者，且該店樓下僅有
    3 個營業包廂，其2 人綜理店內各項事務，為免店內衍生糾
    紛影響營業，自當詳予瞭解，不致坐視不管，益徵被告2 人
    前揭所為形同放任店內服務小姐與男客為任何違法作為於不
    顧之辯解，已令人難以輕信；再依查獲時甲○○○拉起胸罩
    露出乳房，內褲褪至膝蓋處露出下體陰部，幾乎裸身緊坐喬
    裝男客警員旁側之情形觀之，苟非被告2 人事先予以同意或
    默許，甫到職1 週之服務小姐甲○○○豈敢甘冒遭解職之偌
    大風險，於被告2 人隨時可得管領監督之店內包廂中與對賭
    男客大玩赤裸陪酒之猥褻行為；復以容留他人為猥褻行為係
    屬違法等節，廣為大眾媒體所批露，為一般通常而理性之第
    三人皆能有所認識，況被告2 人為智識正常之人，並從事小
    吃部附設KTV 之行業，對此當有較高之敏感度，自均難諉為
    不知，其2 人在此認知下，竟不避諱店內坐檯小姐穿著幾近
    裸裎，露出乳房、下體陰部顯有觸法之虞，並容任店內小姐
    以擲骰子脫衣對賭陪男客喝酒，顯然其目的在刺激或滿足對
    賭男客之性慾，亦足以引起普通一般人羞恥或厭惡感而侵害
    性的道德感情，自有礙於社會風化，是被告2 人辯稱對於脫
    衣陪酒並不知情等語，均為事後飾卸之詞，諉無足採。
  (三)被告乙○○雖另於本院審理時翻異前詞改辯稱：我並非負責
    人，於98年4 月就將店全權交給被告丙○○云云。然查：(1)
    被告乙○○於初次警詢中即自承稱：我係負責人，案發時我
    出去大寮街上買東西，經被告丙○○電話告知返回小吃部才
    知被查獲小姐在包廂內脫衣陪酒等語（警卷第6 、9 頁），
    復於偵訊中坦認稱：我是從98年3 月間為越貢小吃部負責人
    等語（偵卷第22頁），已見其於案發日仍有參與該店之經營
    甚明；(2)證人甲○○○於警詢中證稱：該店老闆是被告乙○○等語（警卷第29頁）；(3)被告丙○○於警詢及偵訊時供稱
    ：我於98年4 月20日受僱於該店負責人即被告乙○○，在該
    店擔任櫃檯兼會計、廚房、打掃等工作，平時由我管理等語
    （警卷第16頁、偵卷第4 、5 頁）；(4)又被告乙○○於案發
    後之99年2 月24日、3 月2 日警方臨檢時均在場以該店現場
    負責人自居，此有高雄縣政府警察局林園分局大寮分駐所現
    場臨檢紀錄表附卷可稽（本院卷弟弟169 、170 頁）；(5)此
    外，被告乙○○於警詢時供稱：我於98年4 月初開始擺設歌
    曲點唱機投幣10元即可點唱1 首歌，每首歌我抽5 元與提供
    點唱機之楊姓女子對半拆分等語（警卷第12、133 頁），自
    無甫於擺設歌曲點唱機對拆分帳營收之初，即置該店於不顧
    ，悉交予被告丙○○處置之理，凡此在在足證被告乙○○確
    係該店負責人無疑，是其此番辯解，實無可採。另被告丙○○於本院審理時改稱其並未僱請甲○○○云云，惟此非但與
    其於警詢時供稱：是我通知甲○○○上班坐檯等語（警卷第
    16頁）有所齟齬，且與甲○○○於警詢、偵訊供證：我是向
    被告丙○○應徵的，係被告丙○○電話通知我到店裡上班等
    語不符（警卷第29頁、偵卷第6 頁），是其所為辯解，亦無
    可採。至97年3 月10日至99年3 月2 日間之高雄縣政府警察
    局林園分局大寮分駐所現場臨檢紀錄表（本院卷第33至170
    頁），雖未見被告2 人有圖利容留女子與男客猥褻之行為，
    然本件依卷證資料顯示祇有98年10月6 日之該次犯行，並無
    證據顯示被告2 人另有其他期日之相同犯行，且此等猥褻行
    為，事涉男客隱私多不願張揚，查緝不易，是自無從以此等
    臨檢無著之紀錄，即據為被告2 人有利之認定，併此指明。
  (四)綜上所述，被告乙○○係本案越貢小吃部之負責人，主導店
    內之一切經營事項，被告丙○○則明知店內有脫衣陪酒之服
    務，仍於店內服務，並擔任現場管理、櫃檯及會計等工作之
    行為分擔，且被告2 人容留女子甲○○○與對賭男客為猥褻
    行為以賺取小費牟利，並藉以使男客繼續增加消費之包廂費
    及酒菜錢，以增益店內營收等目的，被告丙○○再從中支領
    薪資，自均有營利意圖等事實，均堪以認定，其事證明確，
    應予論罪科刑。
二、論罪科刑：
  (一)按刑法第231 條規定為意圖使男女與他人性交或猥褻之行為
    ，而容留以營利者，其處罰之對象為引誘、或媒介之人，犯
    罪構成要件乃以行為人主觀上有營利及使男女與他人為性交
    或猥褻行為之犯意，客觀上有引誘、媒介或容留之行為為已
    足，屬於形式犯。故行為人只要以營利為目的，有使男女與
    他人為性交或猥褻行為之意圖，而著手引誘、媒介或容留行
    為，即構成犯罪；至該男女與他人是否有為性交或猥褻之行
    為，則非所問，亦不以容留行為人取得財物或利益，始足當
    之。是其犯罪係即時完成，無待任何具體有形之結果可資發
    生，性質上與未遂犯並不相容，應無未遂犯可言（最高法院
    98年台上字第862 號判決同旨可參）。本件被告2 人該店包
    廂房間，供女子甲○○○主動與喬裝男客警員從事猥褻行為
    ，其所為即均已該當刑法第231 條第1 項所稱之容留行為，
    並顯已著手並完成圖利容留猥褻罪之犯行，縱警員係因應辦
    案之需，並無與服務小姐為猥褻行為之真意，亦無礙本案既
    遂之犯行，先此敘明。
  (二)核被告2 人所為，均係犯刑法第231 條第1 項之圖利容留猥
    褻罪，又按共同實施犯罪行為，在合同意思範圍內，相互利
    用他人之行為，以達其犯罪之目的，原不必每一階段均參與
    ，祇須分擔犯罪行為之一部，即應對於全部所發生之結果共
    同負責。被告乙○○雖於98年10月6 日查獲本案時偶然暫時
    外出購物，但其為該店之負責人，且由被告丙○○擔任現場
    管理者，以經營該店，故認被告2 人間有犯意之聯絡，為共
    同正犯。又被告丙○○曾有如事實欄一所示之論罪科刑前科
    ，有臺灣高等法院被告前案紀錄表附卷可稽（本院卷第4頁
    ），其於前開有期徒刑執行完畢後5 年內，再故意犯本件有
    期徒刑以上之罪，係為累犯，應依刑法第47條第1 項之規定
    加重其刑。至實際從事本件猥褻行為之成年女子甲○○○，
    係刑法第231 條第1 項之圖利容留猥褻罪「使『女』男與他
    人為猥褻之行為」之犯罪構成要件要素，其所為與男客為猥
    褻行為尚不成立圖利容留猥褻犯行之共犯。另起訴意旨謂被
    告2 人於係自98年9 月底某日起即於上址該店同有為容留甲○○○等越籍成年女子與男客為猥褻以營利之行為，然並未
    指出被告2 人於上開期間內，於何一確實時間容留店內何一
    成年女子與何一來店男客為何種猥褻行為之具體事實，亦乏
    積極證據以為佐證，復以女子甲○○○等服務小姐亦供明其
    有與男客陪酒、聊天及唱歌等服務、非僅從事猥褻行為之情
    （警卷第29頁），自不能僅以其僱請女子甲○○○從事坐檯
    陪來店男客飲酒作樂之客觀事實遽認除前開犯行外均有違法
    行為摻雜其中，當難僅以被告2 人分別為無營業執照小吃部
    店家之負責人及現場管理者曾有上開認定之犯行，逕予推認
    其自98年9 月底某日起至同年10月6 日遭查獲前1 日止之經
    營期間，亦有反覆從事圖利容留猥褻之行為，則本件檢察官
    就此部分所指被告2 人亦有從事圖利容留猥褻行為乙節，尚
    非正確，自應就犯罪事實更正如前揭事實欄所載。
  (三)本院審酌被告2 人犯罪之動機、目的係為牟取不法利益，竟
    基於意圖使女子與他人為猥褻行為之犯意，提供所經營之上
    址店內之包廂房間，容留成年女子與男客從事猥褻行為，助
    長色情氾濫，破壞社會善良風氣，行為實有不當，為警查獲
    後，仍否認犯行，毫無悛悔之意，態度欠佳，被告乙○○為
    實際負責人，被告丙○○僅受僱被告乙○○任現場管理之人
    ，並考量容留女子與男客為猥褻行為僅遭查獲1 次，所生危
    害有限，本件未有實際被害者，及被告乙○○、丙○○各自
    家庭經濟狀況小康、勉持；高工及國小畢業教育程度之生活
    情狀（警卷第5 、15頁警詢受詢問人基本資料）暨檢察官具
    體求刑稍嫌過重等一切情狀，爰均量處有期徒刑5 月之刑，
    並諭知得易科罰金折算標準，以示懲儆。
據上論斷，應依刑事訴訟法第299 條第1 項前段、刑法第28條、
第231 條第1 項、第41條第1 項前段、第47條第1 項，刑法施行
法第1 條之1 ，判決如主文。
本案經檢察官丁○○到庭執行職務。
中    華    民    國    99    年    5     月    12    日
              刑事第八庭  審判長法  官  王伯文
                                法  官  謝宗翰
                                法  官  林建鼎
以上正本證明與原本無異。
如不服本判決應於收受判決後10日內向本院提出上訴書狀，並應
敘述具體理由。其未敘述上訴理由者，應於上訴期間屆滿後20日
內向本院補提理由書(均須按他造當事人之人數附繕本)「切勿逕
送上級法院」。
中    華    民    國    99    年    5     月    14    日
                                書記官  林怡君
附錄法條：
中華民國刑法第231條第1項：
意圖使男女與他人為性交或猥褻之行為，而引誘、容留或媒介以
營利者，處5 年以下有期徒刑，得併科10萬元以下罰金。以詐術
犯之者，亦同。

中華民國刑法施行法第1 條之1
（罰金貨幣單位與罰鍰倍數）
中華民國94年1 月7 日刑法修正施行後，刑法分則編所定罰金之
貨幣單位為新臺幣。
94年1 月7 日刑法修正時，刑法分則編未修正之條文定有罰金者
，自94年1 月7 日刑法修正施行後，就其所定數額提高為30倍。
但72年6 月26日至94年1 月7 日新增或修正之條文，就其所定數
額提高為3 倍。

司法院資訊處製作；財團法人民間司法改革基金會備份。
